【裁判字號】    92,上易,1938
【裁判日期】    921231
【裁判案由】    竊盜
【裁判全文】
臺灣高等法院臺中分院刑事判決                  九十二年度上易字第一九三八號
    上  訴  人  臺灣台中地方法院檢察署檢察官
    被      告  乙○○
右上訴人因被告竊盜案件，不服台灣台中地方法院中華民國九十二年七月二十九日第
一審判決（九十二年度易字第二七二號，起訴案號：台灣台中地方法院檢察署九十一
年度偵字第三九四七號），提起上訴，本院判決如左：
    主      文
上訴駁回。
    理      由
一、本案經本院審理結果，認第一審以不能證明被告乙○○犯罪，而為無罪之諭知，
    並無不當，應予維持，並引用第一審判決書記載之證據及理由（如附件）。
二、檢察官上訴意旨以：告訴人丙○○雖委託被告承作名片廣告設計，然依被告口頭
    報價，設計費用為三萬九千元，該筆費用被害人早已付清，至於本案所涉及之三
    紙支票，被告辯稱係告訴人因欲開設個人音樂才藝班，委託對其才藝班整棟一至
    四樓作ＣＩＳ整體規劃，工程報價約四、五十萬元，本案該三紙支票係告訴人所
    交付，用以支付上揭費用，根本子虛烏有，此可傳喚證人丁○○、戊○○為證。
    且由被告所提名片之草稿，被告並未為告訴人完成廣告設計，且證人丁○○於另
    案偵查中亦證稱並未到過告訴人花壇才藝班地點去看過現場或劃過設計圖等語，
    足見被告所辯之裝潢工程並不存在，其稱該三紙支票係工程款顯難採信。又被告
    前曾因另案涉嫌侵占另一被害人之支票，該案被害人與本案告訴人同為離婚之單
    親婦女，該案雖以被告罪嫌不足為不起訴處分，惟情況亦係被告向該案被害人借
    取支票後謊稱遺失，而後又持以使用，而後再匯款入被害人之支票帳戶，惟其對
    被害人謊稱遺失，致被害人因而申報遺失涉嫌誣告，足見被告對與單親婦女之交
    易及交往而後加以利用之傾向，且若果真如被告所稱本案告訴人確實委由其製作
    上開工程，而工程之費用非小，焉有匆匆搬走而均未告知告訴人，甚至連電話都
    遍尋不著之理？而支票並無事前先行簽發完成，而未當場開立之情形更非通例，
    即使事先簽發好支票後才攜帶外出增加危險性，惟亦不得因此即可遽認告訴人不
    可能事先簽發好欲交付他人之支票後攜帶外出，是綜上說明，被告所辯該三紙支
    票係告訴人所交付用以為裝潢等工程之辯詞，顯不足採信，原審疏未詳查，為被
    告無罪之諭知，應有違誤，爰依法提起上訴，請求撤銷原判決，更為適當合法之
    判決等語。
三、按：被害人之陳述如無瑕疵，且就其他方面調查又與事實相符，固足採為科刑之
    基礎，倘其陳述尚有瑕疵，而在未究明前，遽採為論罪科刑之根據，即難認為適
    法（最高法院六十一年台上字第三○九九號判例意旨參照）。經查：本件告訴人
    固指述被告竊取其所有支票三紙，然為被告於原審所否認；而原審判決業已就被
    告既可輕易取得告訴人所有之一百餘萬元，衡情又何須竊取告訴人支票；且若被
    告竊取該三張支票，當不致於自行背書後使用，而使自己陷於遭追訴竊盜嫌疑之
    危險，亦不致於事後自行繳付票款使其兌現之理；及就告訴人所稱其開立之該三
    紙支票係為借予案外人王材之說法不足採信；暨告訴人所有三紙支票若遭竊取，
    何以於申報掛失止付時僅申報面額十萬元及二十二萬元之支票二張，且申報理由
    為「遺失」，而非「被竊」，而認告訴人之指述存有重大瑕疵，尚難遽信，詳予
    論述。並說明雖被告事後有未完成廣告設計、變更公司處所、四處遷移避不見面
等情，然被告事後如何規避履約責任，乃屬民事賠償問題，尚難遽採為被告涉有
    竊盜犯行之證據。核原判決所為之論斷尚無違經驗法則或論理法則之處。另經本
    院傳喚證人即檢察官上訴意旨所載之證人丁○○、戊○○到庭，證人戊○○證稱
    ：伊為地理師，曾與乙○○至彰化縣花壇鄉乙○○的客戶丙○○處看過地理風水
    ，看過後有建議他們櫃檯的擺設，建議之後由他們自己施工，至於有無施工伊不
    知道等語；另證人丁○○證稱伊為室內裝潢師傅，伊祇曾到過乙○○位於台中市
    ○○路的事務所替他裝潢過，此外並沒有再和他搭配過替他的客戶裝潢過任何辦
    公室或住家等語。證人戊○○既曾與被告至告訴人位於花壇才藝班地點看過地理
    風水，所證不足為不利於被告之認定，固不待言；即證人丁○○所證，亦僅能單
    純認被告尚未延請證人丁○○就上開才藝班施作裝潢，所證尚不作足為被告有竊
    取告訴人支票之直接或間接證據。至上訴意旨所引述另案經不起訴處分之被告涉
    嫌侵占案件內容，猶與本案無何關聯性，檢察官執以為本案上訴之論據，並推認
    ：被告對與單親婦女之交易及交往而後加以利用之傾向云云，尚屬臆測。本件檢
    察官之上訴為無理由，予應駁回。
四、被告經合法傳喚無正當理由不到庭，爰不待其陳述，逕行判決。
據上論斷，應依刑事訴訟法第三百七十一條、第三百七十三條、第三百六十八條，判
決如主文。
本案經檢察官甲○○到庭執行職務。
中      華      民      國      九十二    年    十二    月    三十一    日
                                  臺灣高等法院臺中分院刑事第四庭
                                        審判長法  官  洪  耀  宗
                                              法  官  蕭  錦  鍾
                                              法  官  江  德  千
右正本證明與原本無異。
不得上訴。
                                              書記官  吳  麗  琴
中      華      民      國      九十三   年       一      月     二     日
                                                                        Ｉ


司法院資訊處製作；財團法人民間司法改革基金會備份。
